【裁判字號】    94,訴,3631
【裁判日期】    950526
【裁判案由】    毒品危害防制條例
【裁判全文】
臺灣臺中地方法院刑事判決              94年度訴字第3631號
公  訴  人  臺灣臺中地方法院檢察署檢察官
被      告  戊○○
選任辯護人  周仲鼎律師
被      告  丁○○
                    樓（
選任辯護人  繆  璁律師
上列被告等因違反毒品危害防制條例案件，經檢察官提起公訴（
九十四年度偵字第一五四九六號），本院判決如下：
    主    文
戊○○連續販賣第二級毒品，處有期徒刑捌年陸月；扣案如附表
三編號三至八所示之第二級毒品（含有ＭＤＭＡ或甲基安非他命
成分），均沒收銷燬之；扣案如附表四編號一所示之過濾網貳個
、附表四編號二所示之行動電話機貳具（含門號0000000
000號、0000000000號之ＳＩＭ卡各壹張）、附表
四編號三所示之電子磅秤壹台，均沒收，因販賣第二級毒品所得
財物新臺幣萬壹仟陸佰元沒收之，如全部或一部不能沒收時，
以其財產抵償之。又連續販賣第三級毒品，處有期徒刑陸年；扣
案如附表三編號一所示之第三級毒品愷他命壹包（淨重壹玖點
伍肆公克，鑑驗取樣用罄零點零柒公克，驗餘淨重壹玖點肆柒
公克）、扣案如附表三編號二所示之第三級毒品愷他命壹包（淨
重貳點捌貳陸公克，鑑驗取樣用罄零點零捌壹公克，驗餘淨重
貳點柒肆肆柒公克）、如附表三編號九至十九所示之物、如附表
四編號一所示之過濾網貳個、附表四編號二所示之行動電話機貳
具（含門號0000000000號、0000000000號
之ＳＩＭ卡各壹張）、附表四編號三所示之電子磅秤壹台，均沒
收，因販賣第三級毒品所得財物新臺幣伍萬伍仟貳佰元沒收之，
如全部或一部不能沒收時，以其財產抵償之。又連續轉讓第三級
毒品，處有期徒刑拾月；扣案如附表三編號二所示之第三級毒品
愷他命壹包（淨重貳點捌貳陸公克，鑑驗取樣用罄零點零捌壹
公克，驗餘淨重貳點柒肆肆柒公克），沒收。應執行有期徒刑拾
肆年陸月。扣案如附表三編號三至八所示之第二級毒品（含有Ｍ
ＤＭＡ或甲基安非他命成分），均沒收銷燬之；扣案如附表三編
號一所示之第三級毒品愷他命壹包（淨重壹玖點伍肆公克，鑑
驗取樣用罄零點零柒公克，驗餘淨重壹玖點肆柒公克）、如附
表三編號二所示之第三級毒品愷他命壹包（淨重貳點捌貳陸公克
，鑑驗取樣用罄零點零捌壹公克，驗餘淨重貳點柒肆肆柒公克
）、如附表三編號九至十九所示之物、如附表四編號一所示之過
濾網貳個、附表四編號二所示之行動電話機貳具（含門號000
0000000號、0000000000號之ＳＩＭ卡各壹張
）、附表四編號三所示之電子磅秤壹台，均沒收；因販賣第二級
毒品所得財物新臺幣萬壹仟陸佰元、因販賣第三級毒品所得財
物新臺幣伍萬伍仟貳佰元，均沒收之，如全部或一部不能沒收時
，均以其財產抵償之。
丁○○共同販賣第二級毒品未遂，處有期徒刑伍年陸月，扣案如
附表三編號二０所示之第二級毒品ＭＤＭＡ壹佰陸拾玖顆（淨重
肆柒點壹柒公克，鑑驗取樣用罄零點貳柒公克，驗餘淨重肆陸點
玖零公克），沒收銷燬之；門號0000000000號之行動
電話機壹具，沒收之，如全部或一部不能沒收時，追徵其價額。
又共同連續販賣第三級毒品，處有期徒刑陸年；扣案如附表四編
號四所示之行動電話機壹具（含門號0000000000號之
ＳＩＭ卡壹張）、編號五所示之電子磅秤壹台、編號六所示之夾
鍊袋伍包，均沒收，因販賣第三級毒品所得財物新臺幣肆萬陸仟
貳佰元沒收之，如全部或一部不能沒收時，以其財產抵償之。應
執行有期徒刑拾壹年肆月。扣案如附表三編號二０所示之第二級
毒品ＭＤＭＡ壹佰陸拾玖顆（淨重肆柒點壹柒公克，鑑驗取樣用
罄零點貳柒公克，驗餘淨重肆陸點玖零公克），沒收銷燬之；扣
案如附表四編號四所示之行動電話機壹具（含門號000000
0000號之ＳＩＭ卡壹張）、編號五所示之電子磅秤壹台、編
號六所示之夾鍊袋伍包，均沒收，因販賣第三級毒品所得財物新
臺幣肆萬陸仟貳佰元沒收之，如全部或一部不能沒收時，以其財
產抵償之，門號0000000000號之行動電話機壹具，沒
收之，如全部或一部不能沒收時，追徵其價額。
    事    實
一、戊○○綽號「小峰」，明知ＭＤＭＡ（俗稱「搖頭丸」、「
    衣服」、「海豚」、「蝴蝶」等）、愷他命（俗稱「Ｋ他命
    」、「褲子」、「沙子」等）各屬毒品危害防制條例第二條
    所管制之第二級、第三級毒品，為牟取利益，竟：
（一）基於意圖營利，而販賣第二級毒品ＭＤＭＡ（下稱ＭＤＭ
      Ａ）之概括犯意：
   1、先於民國九十四年七月中旬某日，在臺中市某地，以其所
      使用之門號0000000000號或00000000
      00號行動電話，撥打姓名年籍不詳綽號「小龍」之成年
      男子（又稱「祥哥」，以下均稱「小龍」）所使用之門號
      0000000000號行動電話，與「小龍」約定以每
      顆ＭＤＭＡ新台幣（下同）二百元之代價購買三十顆ＭＤ
      ＭＡ，待價格、數量洽妥後，即約定不詳之地點交易，而
      共計以六千元之代價向「小龍」販入ＭＤＭＡ三十顆，以
      伺機轉售營利。
   2、再自九十四年八月八日起至同年九月二十二日，在臺中市
      某地，以其所使用之門號0000000000號、00
      00000000號行動電話，與如附表一所示之姓名年
      籍不詳綽號「煙哥」等成年人（下稱「煙哥」等人）所使
      用之如附表一所示之行動電話門號聯繫，待價格、數量洽
      妥後，即約定不詳地點交易，並以每顆ＭＤＭＡ四百元之
      價格，連續多次販賣予「煙哥」等人施用（詳細之販賣時
      間、數量、次數、所得金額均詳如附表一所示，採最有利
      於戊○○之認定）。合計戊○○販賣ＭＤＭＡ予「煙哥」
      等人之所得共為三萬一千六百元。
（二）戊○○另基於意圖營利，而販賣第三級毒品愷他命（下稱
      愷他命）之概括犯意，先後：
   1、自九十四年六月中旬某日（起訴書誤載為七月中旬某日）
      起至同年九月二十二日間某日止，每隔三星期，即在臺中
      市某地，以其所使用之門號0000000000號、0
      000000000號行動電話，撥打「小龍」所使用之
      門號0000000000號、0000000000號
      、0000000000號行動電話聯繫購買毒品事宜，
      每次約定欲購買之愷他命數量為五十公克、代價為每公克
      一千元，待價格、數量洽妥後，即約定在桃園縣桃園市○○路交易，每次均以五萬元之代價向「小龍」販入愷他命
      五十公克，先後共計向「小龍」販入愷他命六次（採最有
      利於戊○○之認定）；再承前意圖營利之概括犯意，於九
      十四年九月二十三日凌晨一時三十分許，在臺中市某地，
      以其所使用之門號0000000000號、00000
      00000號行動電話，撥打「小龍」所使用之門號00
      00000000號、0000000000號、000
      0000000號行動電話聯繫購買毒品事宜，約定欲購
      買之愷他命之價格為十二萬元，待價格、數量洽妥後，即
      約定於同日凌晨四時許，在桃園縣桃園市○○路交易，計
      以十二萬元之代價向「小龍」販入愷他命二包（合計淨重
      一四二點三六六公克，鑑驗取樣用罄零點一五一三公克，
      驗餘合計淨重一四二點二一四七公克，詳如附表三編號一
      、二所示）。得手後，均伺機販賣予不詳姓名之成年人施
      用。
   2、復基於意圖營利而販賣愷他命之概括犯意，先後於九十四
      年七月中旬某日及同年八月中旬某日，在臺中市某地，均
      以其所使用之門號0000000000號行動電話，撥
      打丁○○所使用之門號0000000000號行動電話
      ，與丁○○各約定欲販入數量為五十公克、十一公克之愷
      他命，代價各為三萬五千元、八千元，待價格、數量洽妥
      後，即約定在桃園縣桃園市○○路與民族路口交易，戊○○並當場交付上揭購買毒品之金額予丁○○，而以此方式
      向丁○○販入愷他命二次；復於九十四年九月初某日，以
      其所使用之門號0000000000號行動電話，撥打
      丁○○所使用之門號0000000000號行動電話聯
      繫買賣毒品事宜，並與丁○○約定欲販入數量為二公克之
      愷他命，代價為一千四百元，待價格、數量洽妥後，即約
      定在丁○○位於桃園縣桃園市○○路三之十號五樓租處樓
      下交易，丁○○並當場向戊○○收取一千四百元，而以此
      方式向丁○○販入愷他命一次。得手後，均伺機販賣予不
      詳姓名之成年人。
   3、再自九十四年八月八日起至同年九月二十二日，在臺中市
      某地，以其所使用之門號0000000000號、00
      00000000號行動電話，與如附表二所示之「煙哥
      」等人所使用之如附表二所示之行動門號聯繫，待價格、
      數量洽妥後，即約定不詳地點交易，並以每顆愷他命一千
      二百元之價格，連續多次販賣予「煙哥」等人施用（詳細
      之販賣時間、數量、次數、所得金額均詳如附表二所示，
      採最有利於戊○○之認定）。合計戊○○販賣愷他命予「
      煙哥」等人之所得共為五萬五千二百元。
（三）戊○○另明知愷他命係屬管制物品，依法不得轉讓，竟基
      於轉讓愷他命之概括犯意，先後於九十四年二月間某日、
      同年五月間某日及同年七月間某日，在其臺中市北屯區○○○○街住處，無償交付重量均各為一公克之愷他命予己○○施用；復於同年九月十三日上午八、九時許，在由桃
      園縣桃園市返回臺中市之途中，無償交付愷他命一包（淨
      重二點八二六０公克，鑑驗用罄零點０八一三公克，驗餘
      淨重二點七四四七公克）予己○○施用（合計轉讓之愷他
      命數量淨重並未達二十公克以上）。
二、丁○○綽號「阿峰」，明知ＭＤＭＡ（俗稱「搖頭丸」、「
    衣服」、「海豚」、「蝴蝶」等）、愷他命（俗稱「Ｋ他命
    」、「褲子」、「沙子」等）各屬毒品危害防制條例第二條
    所管制之第二級、第三級毒品，為牟取利益，竟：
（一）與姓名年籍不詳綽號「阿天」之成年男子（下稱「阿天」
      ）共同基於意圖營利，而販賣ＭＤＭＡ之犯意聯絡，於九
      十四年九月二十三日下午三時許，在臺中市某地，由戊○○以其所使用之門號0000000000號行動電話，
      撥打丁○○所使用之門號0000000000號行動電
      話聯繫，並約定以每顆ＭＤＭＡ二百元之價格購買數量不
      詳之ＭＤＭＡ，待價格、數量洽妥後，由丁○○以上揭電
      話與「阿天」所使用之門號0000000000行動電
      話聯繫，復由戊○○至約定至丁○○桃園縣桃園市○○路
      三之十號五樓租處樓下交易，惟於同日下午六時三十分許
      ，雙方尚未交易完成即為警在上址當場查獲丁○○而未遂
      。
（二）丁○○另與「阿天」共同基於意圖營利，而販賣愷他命之
      概括犯意聯絡，先後於九十四年七月中旬某日及同年八月
      中旬某日，每次均由戊○○以其所使用之門號00000
      00000號行動電話，在臺中市某地撥打丁○○所使用
      之門號0000000000號行動電話聯繫買賣毒品事
      宜，並與丁○○各約定欲購買數量為五十公克、十一公克
      之愷他命，代價各為三萬五千元、八千元，待價格、數量
      洽妥後，丁○○於同日即自「阿天」處取得愷他命，再攜
      至約定之桃園縣桃園市○○路與民族路口交易，丁○○並
      各當場向戊○○收取三萬五千元、八千元，而以此方式販
      賣愷他命予戊○○二次；復於九十四年九月初某日，由戊○○以其所使用之門號0000000000號行動電話
      ，撥打丁○○所使用之門號0000000000號行動
      電話聯繫買賣毒品事宜，並與丁○○約定欲購買數量為二
      公克之愷他命，代價為一千四百元，待價格、數量洽妥後
      ，丁○○於同日即自「阿天」處取得愷他命，再攜至約定
      之丁○○位於桃園縣桃園市○○路三之十號五樓租處樓下
      交易，丁○○並當場向戊○○收取一千四百元，而以此方
      式販賣愷他命予戊○○一次。合計販賣愷他命予戊○○之
      所得為四萬四千四百元。
（三）丁○○另與「阿天」復共同基於意圖營利，而販賣愷他命
      之概括犯意聯絡，自九十四年七月初某日起起至同年九月
      二十三日下午三時許止，由姓名年籍不詳綽號「小陽」、
      「凱傑」之成年人（下稱「小陽」、「凱傑」）先以電話
      與丁○○聯繫，且每次均與丁○○約定欲購買數量不詳之
      愷他命，每次購買愷他命之代價為六百元，待價格、數量
      洽妥後，丁○○於同日即自「阿天」處取得愷他命，再攜
      至約定之丁○○位於桃園縣桃園市○○路三之十號五樓租
      處樓下交付予「小陽」、「凱傑」，每次並當場收取六百
      元，而以此方式與「阿天」共同販賣愷他命予「小陽」、
      「凱傑」三次（採最有利於丁○○之認定）。合計販賣愷
      他命予「小陽」、「凱傑」之所得為一千八百元。
三、嗣先於九十四年九月二十三日上午十時十分許，為警在臺中
    市○○○街○段與中清西二街口之「花園飯店停車場」當場
    查獲戊○○，並扣得戊○○所有供販賣所用之如附表三編號
    一所示之愷他命一包（淨重一三九點五四公克，鑑驗用罄零
    點零七公克，驗餘淨重一三九點四七公克）及供犯轉讓第三
    級毒品罪所用之如附表三編號二所示之愷他命一包（淨重二
    點八二六０公克，鑑驗用罄零點０八一三公克，驗餘淨重二
    點七四四七公克）；再於臺中市○○○○街六號四樓之二扣
    得戊○○所有供販賣之如附表三編號三至五所示之ＭＤＭＡ
    、編號七、八所示之第二級毒品（編號七、八內另含第三級
    毒品成分）、供販賣愷他命所用之編號九至十九所示之物、
    供販賣第二、三級毒品所用之如附表四編號一至三所示之過
    濾網二個、行動電話機二具（含門號0000000000
    號、0000000000號之ＳＩＭ卡各一張）。另經戊○○向警方人員主動供出其所販賣愷他命之來源係丁○○後
    ，方於同日下午六時三十分許，在丁○○位於桃園縣桃園市
    ○○路三之十號五樓租處，為警查獲丁○○，並扣得丁○○
    所有供其販賣所用之如附表三編號二０所示之ＭＤＭＡ一百
    六十九顆（淨重四七點一七公克，鑑驗用罄零點二七公克，
    驗餘淨重四六點九０公克）及其所有供販賣第三級毒品所用
    之如附表四編號四至六所示之行動電話機一具（含門號00
    000000000號之ＳＩＭ卡一張）、電子磅秤一台、
    夾鍊袋五包。
四、案經海巡署中部地區巡防局臺中機動查緝隊、臺中市警察局
    分別移送臺灣臺中地方法院檢察署檢察官偵查起訴。
    理    由
一、被告戊○○之選任辯護人固辯稱被告戊○○於警詢時，司法
    警察不允許其得選任辯護人，有違刑事訴訟法第九十五條第
    三款之規定，是被告戊○○警詢所為之陳述，應無證據能力
    ，另被告戊○○、丁○○之選任辯護人亦辯稱證人己○○、
    乙○○、甲○○於審判外之陳述，亦均無證據能力云云。經
    查：
（一）證人即製作被告戊○○警詢筆錄之警員丙○○已到庭具結
      證稱：於警詢時確有依刑事訴訟法第九十五條之規定，告
      知被告戊○○得行使之權利，且同意被告戊○○打電話委
      任律師，之後被告戊○○並未委任律師到場，其方繼續製
      作筆錄，並不負責協助被告戊○○委任律師到場等語，則
      被告戊○○之選任辯護人上揭所辯是否真實，已不無可疑
      。況本件司法警察先後三次於詢問被告戊○○之前，確均
      已告知刑事訴訟法第九十五條規定之權利，且於第三次警
      詢時亦因被告曾於九十四年九月二十四日五時三十六分請
      求欲委任律師到場而暫停筆錄之製作，之後於同日五時四
      十五分許因被告未委任律師到場，方繼續製作筆錄，且司
      法警察復再次告知被告戊○○可行使上揭權利等情，有警
      詢筆錄在卷可稽（見警卷第八頁、十三頁、十五頁），足
      認被告戊○○確有因司法警察告知刑事訴訟法第九十五條
      之權利後，方請求委任律師到場，惟因事後無法聯繫而作
      罷，是證人丙○○上揭所述應屬真實，則製作被告戊○○
      警詢筆錄之司法警察即證人丙○○並未違反刑事訴訟法第
      九十五條之規定甚明。又被告戊○○於警詢時係欲委任何
      位律師到場、有何管道取得聯繫，應非司法警察所能置喙
      ，難認本件製作被告戊○○筆錄之司法警察有禁止被告戊○○委任律師到場之情事，是被告戊○○之選任辯護人辯
      稱被告戊○○於警詢時，司法警察不允許其得選任辯護人
      ，有違刑事訴訟法第九十五條第三款之規定，被告戊○○
      警詢所為之陳述，應無證據能力云云，即屬無據。
（二）再按被告以外之人於偵查中向檢察官所為之陳述，除顯有
      不可信之情況者外，得為證據；又按被告以外之人於檢察
      事務官、司法警察官或司法警察調查中所為之陳述，與審
      判中不符時，其先前之陳述具有較可信之特別情況，且為
      證明犯罪事實存否所必要者，得為證據，刑事訴訟法第一
      百五十九條之一第二項、第一百五十九條之二分別定有明
      文。查本案證人己○○於偵查中之證詞業經具結程序，證
      人己○○等人當知悉若證言有虛偽不實，須負偽證罪之刑
      責，依客觀情狀，證人己○○等人既均經具結證言，足認
      其等於偵查中之證言並無顯不可信之情況，自具有證據能
      力。又查本件之證人己○○於警詢中證述之情節，與偵查
      中具結後證述之情節大均一致（詳見後述），而證人己○○、乙○○、甲○○事後均已到庭具結證述，且渠等於警
      詢中之陳述均出於自由之意思為之，且陳述之時點較接近
      於事實發生之時點，陳述之內容係其等親自見聞之事，是
      其等於警詢陳述當時之客觀情況具有較可信之特別情況，
      且為證明本件犯罪事實存否所必要，揆諸前開說明，應認
      有證據能力，是被告戊○○、陳宗偉之選任辯護人辯稱證
      人己○○、乙○○、甲○○於警詢或偵訊中所為之陳述，
      係屬審判外之陳述，均無證據能力云云，應屬無據，合先
      敘明。
二、訊據被告戊○○、丁○○二人均矢口否認有何販賣ＭＤＭＡ
    、愷他命之犯行，被告戊○○亦矢口否認有何轉讓愷他命予
    證人己○○之犯行，被告戊○○辯稱：雖曾向被告丁○○購
    買三次愷他命，向「小龍」購入ＭＤＭＡ、愷他命，然並非
    基於營利之意圖而販入，而係供伊自己施用，且無販賣ＭＤ
    ＭＡ、愷他命予「煙哥」等人施用，通訊監察譯文所稱之「
    衣服」、「褲子」係玩天堂遊戲所稱術語，而證人己○○為
    警查獲時扣得之愷他命係其自己所購買，非伊轉讓，亦不曾
    轉讓愷他命予證人己○○施用云云；被告丁○○則辯稱：「
    阿天」係其朋友，且會提供愷他命供其施用，並無與「阿天
    」共同販賣愷他命，亦未販賣愷他命予「小陽」、「凱傑」
    等人，不知「阿天」有無在販賣愷他命，而扣案之ＭＤＭＡ
    則係其友人所有，與其無關云云。經查：
（一）上揭被告戊○○向被告丁○○購入愷他命三次之事實，業
      據被告戊○○於警詢、偵查及本院準備程序供述無訛（然
      於審判程序保持緘默），並有其與被告丁○○於九十四年
      八月十二日、同年九月二十三日之電話通訊監察譯文在卷
      足憑（詳後述）；另被告戊○○向「小龍」販入ＭＤＭＡ
      、愷他命等事實，業據被告戊○○於警詢時供稱：「（問
      ：警方所查獲之毒品Ｋ他命、大麻、搖頭丸你之來源為何
      ？）是我向一位綽號『小龍』之男子所購買的。」、「『
      小龍』住桃園市○○路，我都是打0000000000
      、0000000000等電話聯絡的。」、「我每次要
      購買毒品時，都會先用我本身的電話（00000000
      00）打給『小龍』，告知我所要購買的數量後，我就上
      桃園『小龍』的住處裡面，一手交錢一手交貨，我共向『
      小龍』購買約七、八次左右，每次所購買的金額約新臺幣
      三、四萬至十二萬元不等。」、「警方在我及己○○（合
      計共計一四三點九公克）身上查獲之Ｋ他命是我以新臺幣
      十二萬元之代價向一綽號『小龍』之男子購買。」、「我
      是用0000000000號行動電話打綽號『小龍』之
      男子之行動電話0000000000號後，約定交貨地
      點或他家裡拿貨，拿到貨後我就會當面給他錢。除Ｋ他命
      外還曾向他購買過搖頭丸，以每顆新臺幣二百元之代價購
      買。」、「我曾向『小龍』購買過六、七次Ｋ他命，購買
      過一次搖頭丸，坐計程車或請朋友載我前往桃園中平路購
      買，我記得第一次購買Ｋ他命是在九十四年六月中旬向他
      購買的，後來陸續購買之時間我忘記了，最後一次是在於
      九十四年九月二十三日四時許至桃園市○○路向『小龍』
      購買。我駕車與乙○○及己○○一起至桃園購買。」、「
      我約於九十四年七月中旬向『小龍』購買約三十顆搖頭丸
      ，以新臺幣六千元之代價購得。」、「我每次均購買五十
      至一百公克之Ｋ他命，（價格）新臺幣五至十二萬元。」
      、「（問：你平均多久向小龍購買一次Ｋ他命？）大約三
      星期即購買一次。」、（問：你是否知道『衣服』是代表
      搖頭丸，『褲子』是代表Ｋ他命？）我知道。」等語明確
      （見警卷第八頁至十一頁、十七頁、十八頁）。另被告戊○○於檢察官偵訊中已具結證稱：警詢所述均是事實，看
      過筆錄才簽名，並未被刑求或強暴脅迫等語（見偵查卷第
      一四頁），再參以被告戊○○所使用之00000000
      00號行動電話與「小龍」所使用之000000000
      0號行動電話間，確有於 1、九十四年九月一日十時三十
      五分十二秒至十時三十五分十五秒； 2、九十四年九月二
      日二十時二十四分五秒至二十時二十五分十一秒； 3、九
      十四年九月三日二時五十九分三十八秒至四時二十三秒十
      秒； 4、九十四年九月四日二十二時三十一分一秒至二十
      二時三十一分十秒； 5、九十四年九月六日四時二十四分
      四十秒至四時二十五分十九秒； 6、九十四年九月七日十
      八時四十九分四秒至二十二時十五分三十五秒； 7、九十
      四年九月十五日四時五十五分三十二秒至四時五十七分二
      十八秒； 8、九十四年九月二十二日二十二時五十九分五
      十二秒至二十三時一分三十一秒有密切之通話聯繫；被告
      戊○○所使用之門號0000000000號行動電話與
      「小龍」所使用之門號0000000000號行動電話
      間，確有於： 1、九十四年八月三十一日九時二十六分十
      三秒至十一時三十四分六秒； 2、九十四年九月一日二十
      二時二十一分三十六秒至二十二時二十二分十三秒； 3、
      九十四年九月二日九時四十七分五秒至十三時五十五分三
      十七秒； 4、九十四年九月十日一時三十五分五十八秒至
      二時三十四分五十八秒； 5、九十四年九月十一日二十二
      時三十二分三十二秒至二十三時三十分四十九秒； 6、九
      十四年九月十二日十一時四分二十六秒至十二時五十三分
      二十二秒； 7、九十四年九月十三日十五時二十九分四十
      五秒至十五時三十分十二秒； 8、九十四年九月十四日十
      四時四十一分五十九秒至二十二時五分三十七秒； 9、九
      十四年九月十五日二十時四十五分十秒至二十時四十八分
      三十九秒；10、九十四年九月二十日二時二十分五十六秒
      至二時二十二分十六秒；11、九十四年九月二十二日二十
      一時三十八分五十三秒至二十三時三十七分五秒有密切之
      通話聯繫（上揭通聯紀錄僅記載開始時間，未列結束時間
      ），此有上揭電話之雙向通聯紀錄附卷可參。另被告戊○○所使用之門號0000000000號行動電話確與被
      告戊○○所供稱「小龍」所使用之門號00000000
      00號（對話人自稱「祥哥」）行動電話間有密切之買賣
      毒品聯繫之對話，亦有該二行動電話之通訊監察譯文附卷
      可稽，足徵被告戊○○於九十四年八、九月間確實密即予
      「小龍」有所聯繫，再參之「小龍」所使用之上揭行動電
      話號碼均係被告戊○○主動供出，且其警詢陳述並未受警
      員誘導等情，是被告戊○○上揭於警詢中之供述係出於自
      由意志為之，且與事實相符而屬可採。
（二）又證人己○○於警詢中證稱：「（問：戊○○購買該些Ｋ
      他命作何用途？）我有聽他說過他在販賣Ｋ他命。」、「
      （問戊○○如何販賣Ｋ他命？）我不清楚，我沒有問他。
      」等語（見警卷第五六頁、五七頁），並於檢察官偵查時
      具結證稱：「（問：警詢所言屬實？）是。」、「（問：
      有無幫他賣毒品？）沒有，他跟我是朋友。」等語（見偵
      查卷第一七頁、一八頁），則被告戊○○辯稱並未販賣毒
      品一節是否可採，已屬可疑。而依卷附被告戊○○所使用
      之門號0000000000號行動電話確與被告戊○○
      所供稱「小龍」所使用之門號0000000000號（
      對話人自稱「祥哥」）行動電話通訊監察譯文之內容所示
      ：
   1、被告戊○○於九十四年八月十七日七時三十四分三十三秒
      至同日十七時三十分五十八秒止與0000000000
      行動電話之使用人通話共九次（見檢察官補充理由書第八
      九頁至九一頁），其通話內容意旨略以：
    被告戊○○先撥打三次給「祥哥」詢問「衣服」及「褲子
      」價錢及是否有現貨可以馬上拿，「祥哥」稱都有，「褲
      子」二百件價錢八三，「衣服」一百件價錢二二，且表示
      被告戊○○可以馬上上來。
    被告戊○○向「祥哥」表示要二百的「籤籤」，五百的「
      雙Ｊ」，及詢問是否在「南崁交流道」會合，並要求「雙
      Ｊ」的價錢可不可以軟一點。
    被告戊○○再撥打二次與「祥哥」協調「雙Ｊ」價錢，「
      祥哥」表示價錢為二二，要一千才有辦法便宜到二一，被
      告戊○○表示沒辦法拿一千。
    被告戊○○向「祥哥」詢問如何前往，並表示要六百的「
      雙Ｊ」及二包的「短籤」。
    被告戊○○向「祥哥」表示已到達會合地點。
   2、被告戊○○於九十四年八月十八日二時五分四十七秒至同
      月十九日二時十九分五十二秒止與0000000000
      行動電話之使用人通話共六次（見檢察官補充理由書第九
      三頁至九八頁），其通話內容意旨略以：
   「祥哥」向被告戊○○表示有「綠歐元」，價錢一七，被
      告戊○○即要「祥哥」將「綠歐元」留三百下來，並稱一
      定會上去拿。
    被告戊○○向「祥哥」表示如果有綠色「Ｇ３」，留六百
      下來，價錢再談。
    被告戊○○表示如果會惊的話就是六百，明天就會上去，
      「祥哥」則表示價錢為一七。
    被告戊○○向「祥哥」詢問其是否在桃園，並問「褲子」
      有什麼的？「祥哥」表示人在桃園，「褲子」有「銀沙」
      和「籤仔」，且比上次好，結晶比較多，並表示有將綠色
      「Ｇ３」留下來。
    被告戊○○詢問「祥哥」有沒有新「衣服」及可不可可看
      一下「籤仔」，「祥哥」表示有「衣服」有「紅賓士」、
      「黃蝴蝶」，可以看「籤仔」。
    被告戊○○向「祥哥」表示已達約定地點。
   3、被告戊○○於九十四年九月十三日十五時二十九分三十四
      秒至同日十七時三十九分五十八秒止與00000000
      00行動電話使用人通話共三次（見檢察官補充理由書第
      一０六頁），其通話內容意旨略以：
    被告戊○○向「祥哥」詢問有無上次那批「沙子」，「祥
      哥」稱沒有了，僅有昨天那批，被告戊○○即表示等到了
      再確定數量。
    被告戊○○向「祥哥」詢問是否在老地方會合，「祥哥」
      稱是。
    被告戊○○到達約定地點。
   4、被告戊○○於九十四年九月十四日二十一時七分一秒至同
      月十五日十時四十三分十四秒止與「祥哥」所使用之00
      00000000、0000000000通話共五次（
      含簡訊一次），與「邵軍」之人所使用00000000
      00電話通話共三次（含簡訊一次）（見檢察官補充理由
      書第一一一頁至一一五頁），其通話內容意旨略以：
    被告戊○○向「邵軍」表示，要他去「祥哥」那邊拿一百
      的「褲子」給「凱哥」，錢方面被告戊○○會匯入「邵軍
      」帳戶，並要「邵軍」將帳號以簡訊傳給被告戊○○。
    「邵軍」向被告戊○○表示，錢方面可以叫朋友先領，後
      因錢不夠，被告戊○○表示就匯過去即可。
    「邵軍」以簡訊將帳號（00000000000000
      ）傳給戊○○。
    被告戊○○向「祥哥」表示「邵軍」會過去拿，錢會匯給
      「邵軍」，並表示可以的話要拖二百，「祥哥」則表示價
      錢為四十。
    被告戊○○向「祥哥」表示要直接將錢匯至其戶頭，並要
      「祥哥」將戶頭以簡訊告知。
    「祥哥」以簡訊將帳號（0000000000000）
      傳給被告戊○○。
    被告戊○○向「祥哥」表示現在要過去拿版子，並約在老
      地方會合。
    被告戊○○向「祥哥」表示到達約定地點。
      由以上之通訊監察紀錄觀之，被告戊○○確於上揭時間以
      其所使用之門號0000000000號行動電話與「小
      龍」所使用之門號0000000000號談及購買ＭＤ
      ＭＡ、愷他命之暗語、價格、數量及交易地點，且其販入
      毒品之數量有時高達一、二百件，甚至五百件之多，此應
      非僅一般吸食者一次所購買之數量。又參以被告戊○○向
      被告丁○○前二次購入之愷他命數量亦高達五十公克、十
      一公克等情，則被告戊○○上揭向被告丁○○、「小龍」
      （自稱「祥哥」之人）購入之毒品ＭＤＭＡ、愷他命若僅
      係單純供己施用，衡情應無一次購入如此龐大數量予以囤
      積之理，是被告戊○○顯係伺機售賣圖利無疑。另參諸被
      告戊○○購入ＭＤＭＡ、愷他命後，隨即將之連續販賣予
      如附表一、二所示之「煙哥」等人施用（詳後述），被告
      戊○○並於警詢時自承扣案如附表三編號九至十九所示之
      物即其所稱之「麻粉」、「茫粉」、「十全」、「久久」
      、「藥引」、「降血壓」、「提神」等物是其欲摻入買回
      之ＭＤＭＡ、愷他命中之配料，以增強藥效等情，顯見被
      告戊○○確有分裝所購入毒品之事實，是被告戊○○應係
      為營利之目的而向被告丁○○購入愷他命、向「小龍」販
      入ＭＤＭＡ、愷他命即可認定。
（三）而被告戊○○向「小龍」販入ＭＤＭＡ、愷他命後，即連
      續於如附表一、二所示之時間，各再將ＭＤＭＡ、愷他命
      販賣予如附表一、二所示之「煙哥」等人之事實，亦有被
      告戊○○所使用之行動電話門號0000000000號
      、0000000000號自九十四年八月八日起至同年
      九月二十二日止（詳細日期均如附表一、二所示）之行動
      電話通訊監察譯文附卷可考。另被告戊○○於警詢中亦供
      承當時該二行動電話門號係其在使用，且與「煙哥」等人
      之對話確實其所為等語（見警卷第二三頁）；再觀之該被
      告戊○○使用之門號0000000000號、0000
      000000號之行動電話通訊監察紀錄內容，被告戊○○確自九十四年八月八日起至同年九月二十二日止與如附
      表一、二所示之「煙哥」等人所使用之行動電話有所聯繫
      ，其中並多次使用「衣服」、「褲子」、「沙子」、「細
      沙」、「藍碟」等暗語，且有數量（如一件、一支、一、
      二十、……等）、價格（一百、三百、五百、八張一百…
      …等）及交易地點等內容，復參以前揭被告戊○○於警詢
      中亦供稱：知道「衣服」是代表搖頭丸，「褲子」是代表
      Ｋ他命，證人己○○亦於警詢時證稱：「（問：你為何知
      道衣服則是指搖頭丸？褲子是指Ｋ他命？你是聽何人所說
      ？）我是聽戊○○說的。」（見警卷第六三頁）等情，則
      上述被告戊○○所使用電話之監聽譯文中所稱之「衣服」
      、「褲子」、「沙子」等語，應係毒品之暗語無疑，則依
      上揭通訊監察譯文所示，已足認定被告戊○○確已將如附
      表一、二所示之ＭＤＭＡ、愷他命賣出予「煙哥」等人施
      用，惟因其數量、次數、價格並不甚明確，依罪疑唯有利
      於被告之原則，僅採對於被告戊○○有利之認定（詳如附
      表一、二所示）。是被告戊○○於本院審理時辯稱該所謂
      「衣服」、「褲子」係屬玩天堂遊戲時所稱之術語，並未
      販賣毒品ＭＤＭＡ、愷他命予「煙哥」等人云云，即不足
      採信。
（四）又上揭被告戊○○連續轉讓愷他命予證人己○○之事實，
      業據被告戊○○於警詢時供稱：「（問：你稱所查獲之毒
      品均是你所有，為何會在己○○身上查獲Ｋ他命一包呢？
      ）是我拿給己○○，因為當時我剛好下車，手上拿很多東
      西，所以才將裝有Ｋ他命之鐵盒子，交給己○○代拿。」
      、「（問：己○○、乙○○等人是否有出錢幫忙購買毒品
      ？）沒有。」、「都是我的，我身上查獲之Ｋ他命除我本
      人施用外，而己○○身上之Ｋ他命則是我給他的，因為當
      時我手上拿太多東西，所以將其中一包Ｋ他命委託己○○
      拿。」等語（見警卷第十六頁、十七頁）；復於檢察官偵
      查中供稱：「但我有送給己○○二次Ｋ他命，約一公克，
      是在二天前在我家裡中清西二街給他，五、六月好像也有
      送他一次。」等語（見偵查卷第十五頁）。另證人己○○
      於警詢時已證稱：「（問：警方查獲你持有之Ｋ他命係何
      人所有？你持有該Ｋ他命作何用途？）是戊○○給我的，
      我要拿來自己施用的。」、「（問：戊○○為何要給你該
      些Ｋ他命？有無任何代價？）是我向戊○○要的，沒有任
      何代價，就朋友互相請。」、「（問：戊○○於何時何地
      給予你該些Ｋ他命？）我不記得詳細地點，是在我們今天
      早上由桃園回臺中戊○○住處的途中，大約是九十四年九
      月二十三日八、九時左右給我的。」等語（見警卷第五五
      頁）；復於偵查中具結證稱：「（問：警詢所言屬實？）
      是。我要更正一個部分，就是被警察逮捕時手上所拿的鐵
      盒子裡面有Ｋ他命三點一公克，是戊○○要我幫他拿的。
      」、「（問：你施用何毒品？）Ｋ他命，從今年二月開始
      ，Ｋ他命是跟戊○○要的，他沒跟我收錢，我跟他要過兩
      、三次，時間是二月份與五、七月各一次，一次給我一克
      ，價值我不清楚。」、「（問：你確定戊○○無償轉讓Ｋ
      他命給你三次？）我確定。」等語明確（見偵查卷第十七
      頁、十八頁）。又證人乙○○於警詢時證稱「（問：警方
      查獲己○○持有之Ｋ他命是何人所有？作何用途？）是戊○○在要回家途中，在車上倒給己○○的，該些Ｋ他命是
      要給己○○施用的。」、「我約於九十四年九月二十三日
      凌晨二時許戊○○與己○○聯絡過後，戊○○就說要至桃
      園跳舞，約於當日凌晨四時許駕車載至臺中市○○路路旁
      載己○○，本來是我駕車，下桃園交流道後我因很累就換
      戊○○駕駛，後來我就睡著了，等我醒來戊○○就已經買
      好Ｋ他命了。」等語（見警卷第六八頁、六九頁），經核
      上揭被告戊○○於警詢時之自白與證人己○○、乙○○上
      揭證述情節大致相符，再參以被告戊○○與證人己○○係
      朋友關係，且於九十四年係一同前往桃園市向「小龍」購
      買愷他命，之後復同時於九十四年九月二十三日為警查獲
      等情，證人己○○既與被告戊○○素無怨隙，衡情，證人
      己○○當無在警詢中設詞誣陷被告戊○○之必要，顯見證
      人己○○於警、偵訊證稱被告戊○○轉讓愷他命供其施用
      之方式、時間、過程並無不一之情形，是證人己○○上揭
      之證言應屬可採。雖證人己○○事後於本院審理時改證稱
      ：被告戊○○並未轉讓愷他命供其施用，為警查獲當日係
      與被告戊○○、證人乙○○一同前往桃園合資購買愷他命
      ，其身上為警查扣之愷他命是購得後欲供己施用云云。惟
      證人乙○○於警詢、本院審理時均一致證稱：為警查獲當
      日係被告戊○○邀其一同前往桃園跳舞，並未與被告戊○○合資購買毒品等語，此顯與證人己○○上揭於本院審理
      時證述之情節有所不同，然證人己○○、乙○○二人已於
      警詢時就為警查獲當日之情節證述明確，且互核相符，已
      如前述，況證人己○○於檢察官偵查中亦已明確具結證稱
      被告戊○○確有轉讓愷他命供其施用之事實，其證述內容
      亦十分詳實，顯非隨意杜撰，而屬意思自主之陳述，況證
      人己○○當日若真係與被告戊○○、證人乙○○合資前往
      桃園購買愷他命之情況，何以其於警詢、偵查中均未曾提
      及合資之事宜，而遲於本院審理時方配合被告戊○○之辯
      詞？顯見證人己○○於本院審理時所為之證言，係屬事後
      迴護被告戊○○之詞，不足採信。
（五）另被告丁○○上揭與「阿天」共同販賣愷他命予被告戊○○、「小陽」、「凱傑」等人之犯行，業據被告丁○○於
      警詢時供稱：「是因為綽號『小風』（『小峰』之誤）之
      男子打電話給我，要我幫他介紹他要買毒品而遭警方查獲
      。」、「（問：現在本分局內之男子「戊○○」是否就是
      你所稱之「小峰」」？）是的。」、「約於九十四年七月
      初左右，開始介紹戊○○購買毒品，期間共介紹購買四次
      。」、「戊○○要購買毒品時，都會先用他的電話（00
      00000000）打我的電話（0000000000
      ），告訴我他要購買何種毒品及所購買的數量後，我就會
      先聯絡賣家告知戊○○所要購買的毒品種類及數量，確定
      賣家準備好毒品後，我再打電話給戊○○約定地點交易，
      介紹戊○○與賣家認識，後再讓他們自行交易。我自己則
      不會留在現場。我共介紹有綽號『阿祥』、『阿天』等人
      與戊○○認識購買毒品，綽號『阿祥』電話為00000
      00000、『阿天』電話為0000000000。」
      、「（問：你替綽號『阿祥』、『阿天』等人介紹販賣毒
      品，可獲得什麼好處？）綽號『阿祥』、『阿天』等人則
      會免費提供Ｋ他命讓我施用。」、「我約於九十四年八月
      左右，有向戊○○介紹綽號『阿天』購買二次毒品，當時
      所購買何種毒品及金額我則不清楚，因為我只負責先打電
      話給『阿天』，後再請戊○○打電話給『阿天』，所以無
      從得知交易之內容。」、「我只販賣過Ｋ他命，沒有販賣
      搖頭丸。」、「我約於九十四年七月初起開始賣Ｋ他命，
      期間約販賣三、四次左右，我只販賣過給綽號『小陽』、
      『凱傑』等二人，綽號『小陽』、『凱傑』等人每次向我
      所購買的金額為新臺幣六百元至七百元不等。」、「我每
      次均會在我現住處樓下，與綽號『小陽』、『凱傑』等人
      交易。」等語（見警卷七七頁至七九頁、第八一頁）。而
      證人即共同被告戊○○確實於九十四年七月、八月、九月
      間，向被告丁○○購買三次愷他命之事實，亦據證人戊○○於警詢時證稱：（問：經警方查獲綽號「阿峰」之男子
      是否就是丁○○？）是。」、「我第一次向丁○○購買Ｋ
      他命是於九十四年七月中旬，我用0000000000
      電話與丁○○0000000000聯絡約在桃園市○○
      路與民族路口見面，我向丁○○購買五十公克Ｋ他命，共
      新臺幣三萬五千元，我們是一手交錢一手交貨。」、「我
      共向丁○○購買三次Ｋ他命毒品。」、「我第二次向丁○○購買Ｋ他命是於九十四年八月中旬，我用000000
      0000電話與丁○○0000000000聯絡約在桃
      園市○○○○○路口見面，我向丁○○購買十一公克Ｋ他
      命，共新臺幣八千元，我們是一手交錢一手交貨。」、「
      我第三次向丁○○購買Ｋ他命是於九十四年九月初，我用
      0000000000電話與丁○○000000000
      0聯絡約在桃園市○○路與民族路口見面，然後丁○○帶
      我去他的住處（桃園市○○路三之十號五樓）進行交易，
      那次我向丁○○購買二公克Ｋ他命，共新臺幣一千四百元
      ，我們是一手交錢一手交貨。」等語明確，並於偵查中再
      次具結證稱：「（問：警詢所言屬實？）均是事實，看過
      筆錄才簽名，並未被刑求或強暴脅迫。」、「（問：毒品
      向誰買的？）阿峰，丁○○，他住桃園市，買的時間、地
      點如警局所述。」、「（問：向丁○○買何種毒品？）Ｋ
      他命、搖頭丸」、「（問：丁○○賣你Ｋ他命一克多少？
      ）八百到九百元。」等語（見偵查卷第十四頁、十五頁）
      。參以被告丁○○自承與被告戊○○並無怨隙，且屬朋友
      關係，衡情，被告戊○○當無設詞誣陷被告丁○○之必要
      ，是證人即被告戊○○上揭證言應屬可採，足證被告丁○○確有上揭販賣愷他命之犯行。而被告戊○○所使用門號
      0000000000號行動電話確曾於九十四年八月十
      二日一時五十分二十三秒撥打給被告丁○○所使用之門號
      000000000號行動電話，其對話意旨略以：被告
      丁○○向被告戊○○表示有接到一批「白沙」（即愷他命
      ），強度很強，價錢「九五」，被告戊○○即向被告丁○○表示等一下要跟丁○○「拖」（即購買之意）等情（見
      檢察官補充理由書第十頁至十一頁），亦有該二電話之通
      訊監察譯文附卷可稽，益證被告丁○○確有從事販賣愷他
      命之犯行，顯見被告丁○○上揭自白販賣愷他命予「小陽
      」、「凱傑」施用之情，應與事實相符，而足採信。是被
      告丁○○事後於偵查中辯稱：警詢時係因聽錯了問題，方
      為如警詢筆錄記載之內容陳述云云，並不足採。
（六）又證人即為警查獲當時為被告丁○○女友王于姍於警詢中
      證稱：「〔問：警方……執行搜索，現場在客廳沙發旁鞋
      盒內所查獲之二包二級毒品黃色搖頭丸共計一六九顆及磅
      秤一台、分裝包四包（應是五包之誤）等物品為何人所有
      ？〕該鞋盒是我男友丁○○所有，搖頭丸及磅秤、分裝包
      均是我男友丁○○帶回來的，但那些東西是何人所有我不
      知道。我在場。」、「（問：你男友丁○○既無工作，如
      何取得金錢謀生、租屋？）生活費均是他大哥「阿天」拿
      給他，沒錢就向「阿天」拿。」、「（問：你男友丁○○
      是否以販賣毒品為業，均販賣何種毒品？）我不清楚，但
      我知道他在替「阿天」工作。」、「（問：「阿天」至你
      們住居所居住時，均做些何事，是否均交付毒品與丁○○
      販賣？）我常看見「阿天」將一包一包東西交給丁○○但
      均用塑膠袋裝著，是不是毒品我看不清楚。」等語（見警
      卷第八第八七頁至八九頁）；並於本院審理時具結證稱：
      「（問：警方在丁○○住處查獲兩包搖頭丸是何人的？）
      阿天的。」、「（問：警詢你陳述搖頭丸、分裝包，是你
      男友丁○○帶回來的，是否如此？）我有這樣說。」、「
      （問：既然搖頭丸、分裝包、磅秤是丁○○帶回來的為何
      說是阿天的？）那是阿天給丁○○的。」、「（問：如何
      知道上開搖頭丸等物，是阿天給丁○○的？）丁○○跟我
      說的。查獲當天丁○○在桃園市○○路住處跟我說的。」
      、「（問：阿天與丁○○是何關係？）阿天是丁○○的老
      闆。」、「（問：阿天是否常常拿一包一包的搖頭丸、Ｋ
      他命給丁○○？）應該是吧。」、「（問：既然丁○○沒
      有施用搖頭丸、Ｋ他命，為何阿天要拿上開毒品給他？）
      阿天叫丁○○拿給別人。」、「（問：警方查獲兩包搖頭
      丸、你剛才陳述阿天交給丁○○的，是否也要丁○○交給
      別人？）是。」、「（問：你的意思是否搖頭丸丁○○至
      外面拿回來，丁○○再將搖頭丸等物，擺放進沙發旁鞋盒
      中？）是。」、「（問：為何案發當天，警詢時你說不知
      道是毒品，為何今天陳述知道那是毒品，你到底知不知道
      ？）我知道那是搖頭丸。」、「當天下午丁○○先出去將
      毒品帶回家，放在鞋盒中，第二次出去，就帶警察回來。
      」、「（問：丁○○接完電話出去，多久回來？）好像十
      幾分鐘，就拿搖頭丸回來，我有看到，我沒有問、他也沒
      有說。」等語明確（見本院九十五年三月三十日審判筆錄
      ）。已足認被告丁○○所販賣ＭＤＭＡ、愷他命之來源應
      均來自於「阿天」，其並依「阿天」指示，負責將販賣之
      毒品交付予前來購買毒品者無誤。
（七）再者，被告丁○○所使用之門號0000000000號
      行動電話確與被告丁○○所供稱「阿天」使用之門號00
      00000000號行動電話，於1、九十四年九月二日
      二十一時二十分一秒至二十三時三十分三十秒；2、九十
      四年九月三日十一時三十分四十三秒至十一時三十一分十
      三秒；3、九十四年九月二十日八時二十一分四秒至九時
      二十五分零秒；4、九十四年九月二十三日十一時七分七
      秒至十五時十五分三十四秒，均有密集之通話紀錄，此有
      該通聯紀錄一份在卷可稽，顯見被告丁○○與「阿天」間
      之關係匪淺。再參以被告丁○○於警詢時供稱：「（問：
      你目前沒有工作，其經濟來源為何？）我之前打工有存錢
      ，所以生活上的花費均是靠存錢來過活。」等語；另證人
      甲○○於本院審理時亦證稱：「（問：丁○○平常的錢如
      何得來？）阿天會給他。」等語（見本院九十五年三月三
      十日審判筆錄）。則以被告丁○○當時之經濟狀況觀之，
      其之後之經濟來源均出自受「阿天」，應與常理無悖，是
      證人甲○○上揭所述應屬可採。益徵上揭證人甲○○上揭
      所述被告丁○○係受僱於「阿天」等情，應非虛構。另被
      告戊○○於九十四年九月二十三日上午十時十分許為為警
      查獲後，向警方人員主動供出其所販賣愷他命之來源係丁○○後，旋以其所有之0000000000號行動電話
      與被告丁○○所使用之0000000000號行動電話
      聯繫購買ＭＤＭＡ、愷他命事宜後，被告丁○○旋以其所
      使用之門號0000000000號行動電話與「阿天」
      所使用之門號0000000000號行動電話，於九十
      四年九月二十三日十一時七分七秒至十五時十五分三十四
      秒間為密集聯繫，其間被告丁○○復與被告戊○○有多次
      之電話聯繫，此有上揭電話之通聯紀錄附卷可考（見檢察
      官補充理由書第六二頁至六四頁），顯見被告丁○○係與
      「阿天」聯繫該買賣毒品事宜，此與上揭證人甲○○所證
      述之情節相符，益徵證人甲○○上揭之證言係屬真實，而
      屬可採。又依卷附被告戊○○所使用之門號000000
      0000號行動電話與被告丁○○所使用之門號0000
      000000號行動電話，於九十四年九月二十三日十五
      時十分二十五秒至同日十七時五十分五秒之通訊監察譯文
      內容所載，其中被告戊○○、丁○○間之對話意旨略以：
      1 、被告戊○○向被告丁○○詢問有無「衣服」及「褲子
      」？價錢如何？被告丁○○表示沒有「衣服」，「褲子」
      價錢為九百。被告戊○○即表示數量要三百。被告丁○○
      並要被告戊○○前往會合詳談。2、被告戊○○於前往會
      合路上，撥打給被告丁○○，由「阿天」男子接聽，「阿
      天」表示數量三百沒有問題，被告戊○○復要求「阿天」
      調「衣服」三百件，「阿天」表示可以調二百件給戊○○
      ，價錢二百，另被告戊○○要求「褲子」價錢算軟一點，
      「阿天」即表示價錢算八七。3、被告戊○○到達桃園縣
      後，又撥打三次電話給被告丁○○（其中一次未接），依
      電話內容及基地臺地址，被告戊○○與被告丁○○應於桃
      園縣某處會合，顯見被告丁○○、戊○○當日聯繫事項確
      為買賣毒品事宜。再參以被告丁○○於警詢中供稱：「（
      問：九十四年九月二十三日十八時許，戊○○打電話給你
      表示要購買毒品，依如何向你表示呢？）當時戊○○打電
      話給我時，向我表示他要褲子及衣服，當時綽號「阿天」
      剛好人在我家中，於是我就請「阿天」跟戊○○談交易事
      宜。」、「（問：戊○○向你表示他要褲子及衣服，是指
      何意呢？）戊○○所說的褲子是指Ｋ他命，衣服則是指搖
      頭丸的意思，所以戊○○說要褲子及衣服就是指要購買Ｋ
      他命、搖頭丸。」等語（見警卷第八四頁）；另被告戊○○於偵查中亦明確具結證稱：「（問：向丁○○買何種毒
      品？）Ｋ他命、搖頭丸」、「（問：丁○○賣你搖頭丸一
      顆多少？）一百八十到二百元。」等語（見偵查卷第十五
      頁）。已足認被告丁○○與「阿天」當日確實共同基於意
      圖營利，而販賣ＭＤＭＡ之犯意聯絡，由「阿天」將扣案
      之一百六十九顆ＭＤＭＡ交付被告丁○○，再由被告丁○○攜至上揭租處準備販售予約定前來取貨之被告戊○○，
      惟嗣因為警當場查獲而未遂。
（八）另又按證人或被告之陳述有部分前後不符，或相互間有所
      歧異時，究竟何者為可採，法院仍得本其自由心證予以斟
      酌，非謂一有不符或矛盾，即應認其全部均為不可採信（
      最高法院七十四年臺上字第一五九九號判例參照），則雖
      上揭證人己○○、被告戊○○、丁○○於警詢、偵查及本
      院審理中先後就各就被告戊○○轉讓愷他命、被告戊○○
      向被告丁○○購買愷他命、被告丁○○販賣愷他命予「小
      陽」、「凱傑」等人購買毒品之時間、次數及金額等細節
      部分或有出入（詳如上揭所示），甚或翻異前詞，然因人
      之記憶本屬有限，則渠等就上揭被告戊○○販賣ＭＤＭＡ
      、愷他命、就被告丁○○販賣愷他命等細節部分有所遺忘
      或誤記，然此並無礙於被告戊○○販賣ＭＤＭＡ、愷他命
      及轉讓愷他命及被告丁○○販賣愷他命等事實之認定，況
      被告戊○○、丁○○為上揭犯行之時原未預期於日後遭查
      獲時應為如何陳述，自不能期待渠等刻意記憶各項細節，
      是渠等之供述縱先後不一或與證人之證言先後未盡相符，
      但法院本於審理所得之心證，就上揭證言之一部分認為確
      實可信予以採取，應與常理無悖。又證人己○○於警詢及
      偵查中之證述內容既無明顯之瑕疵，自難僅因證人己○○
      於本院審理時翻異前詞，即據為有利被告戊○○之認定，
      而認定其並無上揭轉讓毒品之犯行。惟因被告戊○○販賣
      ＭＤＭＡ、愷他命、被告丁○○販賣愷他命與「小陽」、
      「凱傑」之次數、金額均無法確定，本院乃綜合全部事證
      ，依罪疑唯有利於被告之原則，應認定被告戊○○販賣Ｍ
      ＤＭＡ、愷他命、被告丁○○販賣愷他命之金額及次數均
      詳如事實欄所示。
（九）而以販賣營利為目的，將毒品購入或賣出，有一於此，其
      販賣毒品罪即屬既遂。被告戊○○於販入ＭＤＭＡ、愷他
      命時，即有將之轉售營利之意思，故仍應成立販賣第二、
      三級毒品既遂罪。而ＭＤＭＡ、愷他命均物稀價昂，從事
      販毒業者，既須冒被取締判處重刑之危險，苟無利可圖，
      縱屬至愚，亦無人為之。又我國查緝毒品之轉讓或販賣一
      向執法甚嚴，對於販賣毒品者尤科以重度刑責，又販賣Ｍ
      ＤＭＡ、愷他命既係違法行為，當非可公然為之，亦無公
      定價格，且容易分裝並增減份量，而每次買賣之價量，可
      能隨時依雙方關係深淺、資力、需求量及對行情之認知、
      來源是否充裕、查緝是否嚴謹、購買者被查獲時供述購買
      對象之可能風險之評估等情形，而異其標準，非可一概而
      論；販賣之利得，除被告坦承犯行或價量俱臻明確外，委
      難察得實情，販賣之人從價差或量差中牟利之方式雖異，
      其意圖營利之販賣行為則同一。是以因ＭＤＭＡ、愷他命
      量微價高，販賣者率有暴利可圖，茍非意圖販賣營利，一
      般人焉有可能甘冒重度刑責而販賣，從而，雖被告戊○○
      、丁○○否認有販賣ＭＤＭＡ、愷他命之犯行，而無可查
      證其賣出確實賺取差價。惟依前述之推論，上揭被告戊○○、丁○○販賣ＭＤＭＡ、愷他命之時當有意圖營利之犯
      意，自亦足認定。
（十）又被告戊○○為警查獲時所扣得如附表三編號三至五、編
      號七、八所示之物、被告丁○○為警查獲時所扣得之如附
      表三編號二０所示之藥丸一百六十九顆經送鑑定結果，均
      含有第二級毒品ＭＤＭＡ成分，另扣案如附表三編號六所
      示之物經送鑑定結果，亦含有4－甲氧甲基安非他命成分
      ，此有憲兵司令部刑事鑑識中心九十五年一月十六日（九
      五）安鑑字第０００八一號鑑驗通知書一紙在卷可稽；另
      扣案之被告戊○○所有之如附表三編號一、二所示之粉末
      二包經送鑑定結果，確含有愷他命成分，亦有上揭鑑驗通
      知書在卷足稽。此外，復有扣案被告戊○○所有供販賣所
      用之如附表三編號一所示之愷他命一包（淨重一三九點五
      四公克，鑑驗用罄零點零七公克，驗餘淨重一三九點四七
      公克）及供犯轉讓第三級毒品罪所用之如附表三編號二所
      示之愷他命一包（淨重二點八二六０公克，鑑驗用罄零點
      ０八一三公克，驗餘淨重二點七四四七公克）、供販賣所
      用之如附表三編號三至五所示之ＭＤＭＡ、編號七、八所
      示之第二級毒品（除有ＭＤＭＡ成分外、另含第三級毒品
      成分）、供販賣愷他命所用之編號九至十九所示之物、供
      販賣第二、三級毒品所用之如附表四編號一至三所示之過
      濾網二個、行動電話機二具（含門號000000000
      0號、0000000000號之ＳＩＭ卡各一張）；扣
      案被告丁○○所有之供其販賣所用之如附表三編號二０所
      示之ＭＤＭＡ一百六十九顆（淨重四七點一七公克，鑑驗
      用罄零點二七公克，驗餘淨重四六點九０公克）及其所有
      供販賣第三級毒品所用之如附表四編號四至六所示之行動
      電話機一具（含門號0000000000號之ＳＩＭ卡
      一張）、電子磅秤一台、夾鍊袋五包（起訴書誤載為四包
      ）足資佐證，益證被告戊○○、丁○○上揭販賣毒品之犯
      行應非無據。
（十一）綜上所述，被告丁○○與「阿天」間上揭就販賣ＭＤＭ
    Ａ未遂、販賣愷他命等犯行間，確有犯意之聯絡及行為之分
    擔甚明。被告戊○○、丁○○上揭所辯，顯均係卸責之詞，
    不足採信。本件事證明確，被告戊○○、丁○○上揭之犯行
    ，均洵堪認定。
二、查ＭＤＭＡ、愷他命各係屬毒品危害防制條例第二條第二項
    第二款、第三款所管制之第二級、第三級毒品。是核被告戊○○所為，係犯毒品危害防制條例第四條第二項之販賣第二
    級毒品罪、犯同條例第四條第三項之販賣第三級毒品罪及犯
    同條例八條第三項之轉讓第三級毒品罪；被告丁○○所為，
    核係犯毒品危害防制條例第四條第六項、第二項之販賣第二
    級毒品未遂罪（起訴書漏載第六項）及犯同條例第四條第三
    項之販賣第三級毒品罪。被告戊○○、丁○○各因販賣而持
    有ＭＤＭＡ、愷他命之低度行為，應為販賣之高度行為所吸
    收，不另論罪。被告丁○○與「阿天」就上揭販賣第二級毒
    品未遂、販賣第三級毒品等犯行間，有犯意之聯絡及行為之
    分擔，為共同正犯。被告戊○○先後多次販賣ＭＤＭＡ、愷
    他命及多次轉讓愷他命等犯行、被告丁○○先後多次販賣愷
    他命之犯行，均時間緊接，方法相同，觸犯構成要件相同之
    罪名，顯係各基於概括之犯意反覆為之，應依連續犯之規定
    ，均論以一罪，並均加重其刑（惟就被告戊○○販賣第二級
    毒品罪中之法定為無期徒刑部分，依法不得加重）。被告戊○○所犯上揭販賣第二級毒品罪、販賣第三級毒品罪及轉讓
    第三級毒品罪間、被告丁○○所犯上揭販賣第二級毒品未遂
    罪及販賣第三級毒品罪間，均犯意各別，行為互殊，應各予
    分論併罰。又被告丁○○雖已著手販賣ＭＤＭＡ予被告戊○○之行為，惟因尚未完成交付，其犯罪行為尚屬未遂，爰依
    刑法第二十六條前段之規定，按既遂犯之刑度減輕其刑。另
    被告戊○○上揭販賣ＭＤＭＡ及愷他命之來源各係「小龍」
    及被告丁○○，而本件被告戊○○向警方人員主動供出其所
    販賣愷他命之來源係丁○○後，方為警於九十四年九月二十
    三日日下午六時三十分許，在丁○○位於桃園縣桃園市○○
    路三之十號五樓租處查獲丁○○，則被告陳家興此部分所為
    顯屬因犯販賣第三級毒品之罪，供出毒品來源，因而破獲者
    ，應依毒品危害防制條例第十七條之規定，就其販賣第三級
    毒品罪部分減輕其刑，並先加後減。另被告戊○○所為如附
    表一、二所示之販賣二、三級毒品犯行，除販賣予「煙哥」
    、「凱哥」、「佳佳姐」、「拳仔」、「小Ｐ的朋友」（起
    訴書贅載「ＴＥＮ哥」）外，尚有為販賣毒品予如附表一、
    二所示之其他人之犯行，此部分犯行雖未據公訴人起訴，惟
    本院認此部分犯行前揭經起訴判處有罪部分之犯罪事實間有
    連續犯之裁判上一罪關係，為起訴效力所及，基於審判不可
    分之原則，本院自得併予審判。爰審酌被告戊○○、丁○○
    明知ＭＤＭＡ、愷他命係屬戕害人身心之毒品，竟為貪圖不
    法利益，鋌而走險予以販賣他人施用，危害社會治安及國民
    健康甚鉅，且販賣毒品為世界各國戮力查緝之萬國公罪，Ｍ
    ＤＭＡ、愷他命足以使施用者導致精神障礙、性格異常，甚
    至造成生命危險之生理成癮性及心理依賴性，被告戊○○、
    丁○○之行為嚴重戕害國民身心健康，危害社會治安至深且
    鉅，惡性非輕，並斟酌被告戊○○、丁○○販賣毒品之次數
    、所得及販賣之對象人數，被告丁○○於警詢曾自白販賣第
    三級毒品、被告戊○○於警詢、偵查中曾供述被告丁○○販
    賣ＭＤＭＡ、愷他命之犯行，惟渠等犯罪後仍飾詞卸責，態
    度非佳等一切情狀，各量處如主文所示之刑，並均定其應執
    行之刑，以資懲儆。
三、末查，扣案被告戊○○所有之如附表三編號三至八所示之第
    二級毒品、被告丁○○所有之如附表三編號二０所示之第二
    級毒品一百六十九顆（淨重四七點一七公克，鑑驗用罄零點
    二七公克，驗餘淨重四六點九０公克），均屬違禁物，應依
    毒品危害防制條例第十八條第一項前段規定諭知沒收銷燬之
    （其中編號六所示之物成分為 4－甲氧甲基安非他命成分，
    不含ＭＤＭＡ，本不屬本件被告戊○○供販賣所用之毒品，
    惟因起訴書中已敘明此第二級毒品亦應宣告沒收銷燬，是應
    視為此部分檢察官已聲請單獨宣告沒收，故本院亦應宣告將
    如附表三編號六所示之第二級毒品沒收銷燬之，附此敘明。
    ）。另毒品危害防制條例第十八條第一項規定，得諭知沒收
    銷燬者，以查獲之第一、二級毒品及專供製造或施用第一、
    二級毒品之器具為限，而不及於第三級毒品，是扣案被告戊○○所有供販賣所用之如附表三編號一所示之愷他命一包（
    淨重一三九點五四公克，鑑驗用罄零點零七公克，驗餘淨重
    一三九點四七公克）及販入後供犯轉讓第三級毒品罪所用之
    如附表三編號二所示之愷他命一包（淨重二點八二六０公克
    ，鑑驗用罄零點０八一三公克，驗餘淨重二點七四四七公克
    ）、供販賣愷他命所用之編號九至十九所示之物、供販賣第
    二、三級毒品所用之如附表四編號一至三所示之過濾網二個
    、行動電話機二具（含門號0000000000號、00
    00000000號之ＳＩＭ卡各一張）；扣案被告丁○○
    所有供販賣第三級毒品所用之如附表四編號四至六所示之行
    動電話機一具（含門號0000000000號之ＳＩＭ卡
    一張）、電子磅秤一台、夾鍊袋五包，均應依毒品危害防制
    條例第十九條第一項之規定宣告沒收；另被告戊○○因販賣
    第二級毒品所得之財物三萬一千六百元、因販賣第三級毒品
    所得之財物五萬五千二百元，被告丁○○因販賣第三級毒品
    所得之財物四萬六千二百元，應依同條例第十九條第一項之
    規定，各應沒收之，如全部或一部不能沒收時，均以其財產
    抵償之；另「阿天」與被告丁○○共犯上揭販賣第二級毒品
    罪所用之門號0000000000號之行動電話機一具，
    亦應依同條例第十九條第一項沒收之，如全部或一部不能沒
    收時，追徵其價額。至另為警查扣案之安非他命一包（毛重
    零點七公克）、大麻一包（毛重九點九公克），均並未於本
    案扣押（見扣押物品清單），自無從於本案中單獨宣告沒收
    ，而扣案之吸食器一個，雖係被告戊○○所有，然與本案被
    告戊○○所為上揭之犯行無關，亦非屬違禁物，爰均不另宣
    告沒收，均附此敘明。
據上論斷，應依刑事訴訟法第二百九十九條第一項前段，毒品危
害防制條例第四條第二項、第三項、第六項、第八條第三項、第
十七條、第十八條第一項前段、第十九條第一項，刑法第十一條
、第二十八條、第五十六條、第二十六條前段、第五十一條第五
款，判決如主文。
中    華    民    國    95    年    5     月    26    日
                        臺灣臺中地方法院刑事第十一庭
                            審判長法  官  林源森
                                  法  官  丁智慧
                                  法  官  王世華
上正本證明與原本無異。
如不服本判決，應於送達後十日內向本院提出上訴狀（須附繕本
），上訴於臺灣高等法院臺中分院。
                                  書記官  劉易柔
中    華    民    國    95    年    5     月    26    日
附錄法條
毒品危害防制條例第四條
製造、運輸、販賣第一級毒品者，處死刑或無期徒刑；處無期徒
刑者，得併科新臺幣一千萬元以下罰金。
製造、運輸、販賣第二級毒品者，處無期徒刑或七年以上有期徒
刑，得併科新臺幣七百萬元以下罰金。
製造、運輸、販賣第三級毒品者，處五年以上有期徒刑，得併科
新臺幣五百萬元以下罰金。
製造、運輸、販賣第四級毒品者，處三年以上十年以下有期徒刑
，得併科新臺幣三百萬元以下罰金。
製造、運輸、販賣專供製造或施用毒品之器具者，處一年以上七
年以下有期徒刑，得併科新臺幣一百萬元以下罰金。
前五項之未遂犯罰之。
毒品危害防制條例第八條
轉讓第一級毒品者，處一年以上七年以下有期徒刑，得併科新臺
幣一百萬元以下罰金。
轉讓第二級毒品者，處六月以上五年以下有期徒刑，得併科新臺
幣七十萬元以下罰金。
轉讓第三級毒品者，處三年以下有期徒刑，得併科新臺幣三十萬
元以下罰金。
轉讓第四級毒品者，處1年以下有期徒刑，得併科新臺幣十萬元
以下罰金。
前四項之未遂犯罰之。
轉讓毒品達一定數量者，加重其刑至二分之一，其標準由行政院
定之。
附表一：被告戊○○販賣第二級毒品ＭＤＭＡ予「煙哥」等人之
        明細
┌──┬─────┬─────┬─────┬─────┬───┬─────┬───────┐
│編號│時間      │地點      │使用門號  │販賣對象  │數量  │販賣所得  │備註          │
│    │          │          │          │          │      │（新臺幣）│              │
├──┼─────┼─────┼─────┼─────┼───┼─────┼───────┤
│１  │8.8.  │臺中市某地│0000000000│煙哥      │七顆  │二千八百元│頁68          │
│    │19、20時許│          │          │0000000000│      │          │              │
│    ├─────┤          ├─────┤          ├───┼─────┼───────┤
│    │8.15.  │          │0000000000│          │一顆  │四百元    │頁17、26、    │
│    │23時許    │          │          │          │      │          │  33-35       │
│    ├─────┤          │          │          ├───┼─────┤之部分譯文表│
│    │8.20.  │          │          │          │一顆  │四百元    │誤載為祥哥    │
│    │14時許    │          │          │          │      │          │              │
│    ├─────┼─────┤          │          ├───┼─────┤詳細數量、價格│
│    │9.15.  │臺中縣某地│          │          │一顆  │四百元    │均不詳，均以對│
│    │1時許     │          │          │          │      │          │被告有利之認定│
├──┼─────┼─────┼─────┼─────┼───┼─────┼───────┤
│２  │8.9.    │臺中市某地│0000000000│檸檬      │一顆  │四百元    │頁1-2         │
│    │零時許    │          │          │0000000000│      │          │詳細數量、價格│
│    │          │          │          │          │      │          │不詳，以對被告│
│    │          │          │          │          │      │          │有利之認定    │
├──┼─────┼─────┼─────┼─────┼───┼─────┼───────┤
│３  │8.12.    │臺中市某地│0000000000│小豪      │一顆  │四百元    │頁80          │
│    │零時許    │          │          │0000000000│      │          │詳細數量、價格│
│    │          │          │          │          │      │          │不詳，以對被告│
│    │          │          │          │          │      │          │有利之認定    │
├──┼─────┼─────┼─────┼─────┼───┼─────┼───────┤
│４  │8.12.    │臺中市某地│0000000000│小家      │一顆  │四百元    │頁84          │
│    │4時許     │          │          │0000000000│      │          │詳細數量、價格│
│    │          │          │          │          │      │          │不詳，以對被告│
│    │          │          │          │          │      │          │有利之認定    │
├──┼─────┼─────┼─────┼─────┼───┼─────┼───────┤
│５  │8.12.    │臺中市某地│0000000000│某男      │一顆  │四百元    │頁86          │
│    │21、22時許│          │          │0000000000│      │          │詳細數量、價格│
│    │          │          │          │          │      │          │不詳，以對被告│
│    │          │          │          │          │      │          │有利之認定    │
├──┼─────┼─────┼─────┼─────┼───┼─────┼───────┤
│６  │8.16.    │臺中市某地│0000000000│惠惠      │一顆  │四百元    │頁16、88      │
│    │1時許     │          │          │0000000000│      │          │詳細數量、價格│
│    │          │          │          │          │      │          │不詳，以對被告│
│    │          │          │          │          │      │          │有利之認定    │
├──┼─────┼─────┼─────┼─────┼───┼─────┼───────┤
│７  │8.17    │臺中市某地│0000000000│阿窘      │十顆  │四千元    │頁21-22       │
│    │22時許    │          │          │0000000000│      │          │由「吳明」接聽│
├──┼─────┼─────┼─────┼─────┼───┼─────┼───────┤
│８  │8.18.    │臺中市某地│0000000000│阿賢      │五十顆│二萬元    │頁95-96       │
│    │20時許    │          │          │0000000000│      │          │              │
├──┼─────┼─────┼─────┼─────┼───┼─────┼───────┤
│９  │8.19.    │臺中市某地│0000000000│阿宏      │一顆  │四百元    │頁98          │
│    │9、10時許 │          │          │0000000000│      │          │詳細數量、價格│
│    │          │          │          │          │      │          │不詳，以對被告│
│    │          │          │          │          │      │          │有利之認定    │
├──┼─────┼─────┼─────┼─────┼───┼─────┼───────┤
│１０  │9.16.    │臺中市某地│0000000000│小芬      │一顆  │四百元    │頁39-40       │
│    │19、20時許│          │          │0000000000│      │          │詳細數量不詳，│
│    │          │          │          │          │      │          │以對被告有利之│
│    │          │          │          │          │      │          │認定          │
├──┼─────┼─────┼─────┼─────┼───┼─────┼───────┤
│  │9.17.    │臺中市某地│0000000000│佳佳姐    │一顆  │四百元    │頁41-42       │
│    │2、3時許  │          │          │0000000000│      │          │詳細數量、價格│
│    │          │          │          │          │      │          │不詳，以對被告│
│    │          │          │          │          │      │          │有利之認定    │
├──┼─────┼─────┼─────┼─────┼───┼─────┼───────┤
│  │9.    │臺中市某地│0000000000│阿宏的朋友│一顆  │四百元    │頁57-58、135  │
│    │6時許     │          │0000000000│0000000000│      │          │詳細數量、價格│
│    │          │          │          │          │      │          │不詳，以對被告│
│    │          │          │          │          │      │          │有利之認定    │
├──┴─────┴─────┴─────┴─────┴───┼─────┴───────┤
│販賣所得合計（新臺幣)                                       │三萬一千六百元            │
└──────────────────────────────┴─────────────┘
附表二：被告戊○○販賣第三級毒品愷他命予「小Ｐ的朋友」等
        人之明細
┌──┬─────┬─────┬─────┬─────┬───┬─────┬───────┐
│編號│時間      │地點      │使用門號  │販賣對象  │數量  │販賣所得  │備註          │
│    │          │          │          │          │      │（新臺幣）│              │
├──┼─────┼─────┼─────┼─────┼───┼─────┼───────┤
│１  │8.8.  │臺中市某地│0000000000│小P的朋友 │一公克│一千二百元│頁1、2        │
│    │20、21時許│          │          │0000000000│      │          │詳細數量、價格│
│    ├─────┤          │          │          ├───┼─────┤均不詳，均以對│
│    │8.9.  │          │          │          │一公克│一千二百元│被告有利之認定│
│    │5時許     │          │          │          │      │          │              │
│    ├─────┤          │          │          ├───┼─────┼───────┤
│    │8.15.  │          │          │          │一公克│一千二百元│頁15-16       │
│    │12時許    │          │          │          │      │          │              │
│    ├─────┤          ├─────┤          ├───┼─────┼───────┤
│    │9.14.  │          │0000000000│          │一公克│一千二百元│頁109-110     │
│    │16時許    │          │          │          │      │          │詳細數量、價格│
│    │          │          │          │          │      │          │不詳，以對被告│
│    │          │          │          │          │      │          │有利之認定    │
├──┼─────┼─────┼─────┼─────┼───┼─────┼───────┤
│２  │8.9.    │臺中市某地│0000000000│檸檬      │一公克│一千二百元│頁1-2         │
│    │零時許    │          │          │0000000000│      │          │詳細數量、價格│
│    │          │          │          │          │      │          │不詳，以對被告│
│    │          │          │          │          │      │          │有利之認定    │
├──┼─────┼─────┼─────┼─────┼───┼─────┼───────┤
│３  │8.10.    │臺中市某地│0000000000│小金      │一公克│一千二百元│頁73          │
│    │3、4時許  │          │          │0000000000│      │          │詳細數量、價格│
│    │          │          │          │          │      │          │不詳，以對被告│
│    │          │          │          │          │      │          │有利之認定    │
├──┼─────┼─────┼─────┼─────┼───┼─────┼───────┤
│４  │8.10.  │臺中市某地│0000000000│佳佳姐    │一公克│一千二百元│頁75、76、    │
│    │5時許     │          │          │0000000000│      │          │  41-42       │
│    ├─────┤          │          │          ├───┼─────┤詳細數量、價格│
│    │8.11.  │          │          │          │一公克│一千二百元│均不詳，均以對│
│    │5時許     │          │          │          │      │          │被告有利之認定│
│    ├─────┤          ├─────┤          ├───┼─────┤              │
│    │9.17.  │          │0000000000│          │一公克│一千二百元│              │
│    │2、3時許  │          │          │          │      │          │              │
├──┼─────┼─────┼─────┼─────┼───┼─────┼───────┤
│５  │8.11.    │臺中市某地│0000000000│某男      │一公克│一千二百元│頁9           │
│    │14時許    │          │          │0000000000│      │          │詳細數量、價格│
│    │          │          │          │          │      │          │不詳，以對被告│
│    │          │          │          │          │      │          │有利之認定    │
├──┼─────┼─────┼─────┼─────┼───┼─────┼───────┤
│６  │8.11.    │臺中市某地│0000000000│大便      │一公克│一千二百元│頁78          │
│    │22時許    │          │          │0000000000│      │          │詳細數量、價格│
│    │          │          │          │          │      │          │不詳，以對被告│
│    │          │          │          │          │      │          │有利之認定    │
├──┼─────┼─────┼─────┼─────┼───┼─────┼───────┤
│７  │8.12.    │臺中市某地│0000000000│小豪      │一公克│一千二百元│頁80          │
│    │零時許    │          │          │0000000000│      │          │詳細數量、價格│
│    │          │          │          │          │      │          │不詳，以對被告│
│    │          │          │          │          │      │          │有利之認定    │
├──┼─────┼─────┼─────┼─────┼───┼─────┼───────┤
│８  │8.12.    │臺中市某地│0000000000│風箏的朋友│一公克│一千二百元│頁79-80       │
│    │0、1時許  │          │          │0000000000│      │          │詳細數量不詳，│
│    │          │          │          │          │      │          │以對被告有利之│
│    │          │          │          │          │      │          │認定          │
├──┼─────┼─────┼─────┼─────┼───┼─────┼───────┤
│９  │8.12.    │臺中市某地│0000000000│某男      │一公克│一千二百元│頁86          │
│    │21、22時許│          │          │0000000000│      │          │詳細數量、價格│
│    │          │          │          │          │      │          │不詳，以對被告│
│    │          │          │          │          │      │          │有利之認定    │
├──┼─────┼─────┼─────┼─────┼───┼─────┼───────┤
│１０  │8.15.  │臺中市某地│0000000000│煙哥      │一公克│一千二百元│頁17、26、    │
│    │23時許    │          │          │0000000000│      │          │  33-35       │
│    ├─────┤          │          │          ├───┼─────┤之部份譯文表│
│    │8.20.  │          │          │          │一公克│一千二百元│誤載為祥哥    │
│    │14時許    │          │          │          │      │          │              │
│    ├─────┼─────┤          │          ├───┼─────┤詳細數量、價格│
│    │9.15.  │臺中縣某地│          │          │一公克│一千二百元│均不詳，均以對│
│    │1時許     │          │          │          │      │          │被告有利之認定│
├──┼─────┼─────┼─────┼─────┼───┼─────┼───────┤
│  │8.16.    │臺中市某地│0000000000│惠惠      │一公克│一千二百元│頁16、88      │
│    │1時許     │          │          │0000000000│      │          │詳細數量不詳，│
│    │          │          │          │          │      │          │以對被告有利之│
│    │          │          │          │          │      │          │認定          │
├──┼─────┼─────┼─────┼─────┼───┼─────┼───────┤
│  │8.17.    │臺中市某地│0000000000│佳佳的朋友│一公克│一千二百元│頁88-89       │
│    │8時許     │          │          │0000000000│      │          │詳細數量、價格│
│    │          │          │          │          │      │          │不詳，以對被告│
│    │          │          │          │          │      │          │有利之認定    │
├──┼─────┼─────┼─────┼─────┼───┼─────┼───────┤
│  │8.17.    │臺中市某地│0000000000│李先生    │一公克│一千二百元│頁21          │
│    │20時許    │          │          │0000000000│      │          │詳細數量、價格│
│    │          │          │          │          │      │          │不詳，以對被告│
│    │          │          │          │          │      │          │有利之認定    │
├──┼─────┼─────┼─────┼─────┼───┼─────┼───────┤
│  │8.17    │臺中市某地│0000000000│阿窘      │十公克│一萬二千元│頁21-22       │
│    │22時許    │          │          │0000000000│      │          │由「吳明」接聽│
│    │          │          │          │          │      │          │              │
├──┼─────┼─────┼─────┼─────┼───┼─────┼───────┤
│  │8.18.    │臺中市某地│0000000000│小間      │二公克│二千四百元│頁92-93       │
│    │零時許    │          │          │0000000000│      │          │              │
├──┼─────┼─────┼─────┼─────┼───┼─────┼───────┤
│  │8.18.    │臺中市某地│0000000000│某男      │一公克│一千二百元│頁23-24       │
│    │19時許    │          │          │0000000000│      │          │詳細數量、價格│
│    │          │          │          │          │      │          │不詳，以對被告│
│    │          │          │          │          │      │          │有利之認定    │
├──┼─────┼─────┼─────┼─────┼───┼─────┼───────┤
│  │8.18.    │臺中市某地│0000000000│明章的朋友│一公克│一千二百元│頁96          │
│    │22時許    │          │          │0000000000│      │          │詳細數量、價格│
│    │          │          │          │          │      │          │不詳，以對被告│
│    │          │          │          │          │      │          │有利之認定    │
├──┼─────┼─────┼─────┼─────┼───┼─────┼───────┤
│  │8.19.    │臺中市某地│0000000000│阿宏      │一公克│一千二百元│頁98          │
│    │9、10時許 │          │          │0000000000│      │          │詳細數量、價格│
│    │          │          │          │          │      │          │不詳，以對被告│
│    │          │          │          │          │      │          │有利之認定    │
├──┼─────┼─────┼─────┼─────┼───┼─────┼───────┤
│  │8.19.  │臺中市某地│0000000000│阿昌的朋友│一公克│一千二百元│頁24、40      │
│    │10時許    │          │          │0000000000│      │          │詳細數量、價格│
│    ├─────┤          │          │          ├───┼─────┤均不詳，均以對│
│    │9.16.  │          │          │          │一公克│一千二百元│被告有利之認定│
│    │23時許    │          │          │          │      │          │              │
├──┼─────┼─────┼─────┼─────┼───┼─────┼───────┤
│  │9.14.    │臺中市某地│0000000000│某男      │一公克│一千二百元│頁30-31       │
│    │18、19時許│          │          │0000000000│      │          │詳細數量、價格│
│    │          │          │          │          │      │          │不詳，以對被告│
│    │          │          │          │          │      │          │有利之認定    │
├──┼─────┼─────┼─────┼─────┼───┼─────┼───────┤
│  │9.16.    │臺中市某地│0000000000│小芬      │一公克│一千二百元│頁39-40       │
│    │19、20時許│          │          │0000000000│      │          │詳細數量、價格│
│    │          │          │          │          │      │          │不詳，以對被告│
│    │          │          │          │          │      │          │有利之認定    │
├──┼─────┼─────┼─────┼─────┼───┼─────┼───────┤
│  │9.17.    │臺中市某地│0000000000│偉正      │一公克│一千二百元│頁42          │
│    │11時許    │          │          │0000000000│      │          │詳細數量、價格│
│    │          │          │          │          │      │          │不詳，以對被告│
│    │          │          │          │          │      │          │有利之認定    │
├──┼─────┼─────┼─────┼─────┼───┼─────┼───────┤
│  │9.18.    │臺中市某地│0000000000│某男      │一公克│一千二百元│頁124         │
│    │3時許     │          │          │0000000000│      │          │              │
├──┼─────┼─────┼─────┼─────┼───┼─────┼───────┤
│  │9.18.    │臺中市某地│0000000000│某男      │一公克│一千二百元│頁46          │
│    │18時許    │          │          │0000000000│      │          │詳細數量、價格│
│    │          │          │          │          │      │          │不詳，以對被告│
│    │          │          │          │          │      │          │有利之認定    │
├──┼─────┼─────┼─────┼─────┼───┼─────┼───────┤
│  │9.18.    │臺中市某地│0000000000│阿菲的朋友│一公克│一千二百元│頁47          │
│    │22時許    │          │          │0000000000│      │          │詳細數量、價格│
│    │          │          │          │          │      │          │不詳，以對被告│
│    │          │          │          │          │      │          │有利之認定    │
├──┼─────┼─────┼─────┼─────┼───┼─────┼───────┤
│  │9.    │臺中市某地│0000000000│凱哥      │一公克│一千二百元│頁53-54       │
│    │4、5時許  │          │          │0000000000│      │          │詳細數量、價格│
│    │          │          │          │          │      │          │不詳，以對被告│
│    │          │          │          │          │      │          │有利之認定    │
├──┼─────┼─────┼─────┼─────┼───┼─────┼───────┤
│  │9.    │臺中市某地│0000000000│拳仔      │一公克│一千二百元│頁55-56       │
│    │14、15時許│          │          │0000000000│      │          │詳細數量、價格│
│    │          │          │          │          │      │          │不詳，以對被告│
│    │          │          │          │          │      │          │有利之認定    │
├──┼─────┼─────┼─────┼─────┼───┼─────┼───────┤
│  │9.    │臺中市某地│0000000000│阿宏的朋友│一公克│一千二百元│頁57-58、135  │
│    │6時許     │          │0000000000│0000000000│      │          │詳細數量、價格│
│    │          │          │          │          │      │          │不詳，以對被告│
│    │          │          │          │          │      │          │有利之認定    │
├──┴─────┴─────┴─────┴─────┴───┼─────┴───────┤
│販賣所得合計（新臺幣）                                      │五萬五千二百元            │
└──────────────────────────────┴─────────────┘
附表三：
┌──┬───────┬──────────┬────┬────┬────┬────┐
│編號│證物種類      │鑑驗結果            │淨重(克)│取樣(克)│用餘(克)│備考    │
├──┼───────┼──────────┼────┼────┼────┼────┤
│1   │粉末1包       │有愷他命成分        │139.54  │0.07    │139.47  │        │
├──┼───────┼──────────┼────┼────┼────┼────┤
│2   │粉末1包       │有愷他命成分        │2.8260  │0.0813  │2.7447  │        │
├──┼───────┼──────────┼────┼────┼────┼────┤
│3   │綠色藥丸1顆   │有MDMA成分          │0.2815  │0.2467  │0.0348  │        │
├──┼───────┼──────────┼────┼────┼────┼────┤
│4   │棕色藥丸3顆   │有MDMA成分          │0.8332  │0.2801  │0.5531  │        │
├──┼───────┼──────────┼────┼────┼────┼────┤
│5   │黃色藥丸10顆  │有MDMA成分          │2.7664  │0.2763  │2.4901  │        │
├──┼───────┼──────────┼────┼────┼────┼────┤
│6   │墨綠色藥丸17顆│含 4 - 甲氧甲基安非 │5.2984  │0.3139  │4.9845  │        │
│    │              │他命成分            │        │        │        │        │
├──┼───────┼──────────┼────┼────┼────┼────┤
│7   │膠囊2顆       │有甲基安非他命、MDMA│0.4288  │0.2146  │0.2142  │        │
│    │              │愷他命成分          │        │        │        │        │
│    │              │                    │        │        │        │        │
├──┼───────┼──────────┼────┼────┼────┼────┤
│8   │藍色粉末1包   │有甲基安非他命、MDMA│7.7702  │0.0700  │707002  │        │
│    │              │、愷他命成分        │        │        │        │        │
├──┼───────┼──────────┼────┼────┼────┼────┤
│9   │膠囊6顆       │含咖啡因成分        │2.2612  │0.3562  │1.9050  │        │
│    │              │                    │        │        │        │        │
├──┼───────┼──────────┼────┼────┼────┼────┤
│10  │白色藥丸4顆   │含麻黃成分        │0.6251  │0.1583  │0.4668  │        │
├──┼───────┼──────────┼────┼────┼────┼────┤
│11  │白色藥丸7顆   │含咖啡因成分        │4.3316  │0.6051  │3.7265  │        │
├──┼───────┼──────────┼────┼────┼────┼────┤
│12  │白色藥丸4顆   │含對酚乙醯胺成分    │1.4344  │0.3484  │1.0860  │        │
├──┼───────┼──────────┼────┼────┼────┼────┤
│13  │粉末2包       │無                  │25.8695 │0.0380  │25.8315 │        │
│    │              │                    │        │        │        │        │
├──┼───────┼──────────┼────┼────┼────┼────┤
│14  │白色粉末1包   │含對酚乙醯胺、咖啡因│22.7757 │0.0331  │22.7426 │        │
│    │              │、XYCAINE、撲爾敏成 │        │        │        │        │
│    │              │分                  │        │        │        │        │
├──┼───────┼──────────┼────┼────┼────┼────┤
│15  │白色粉末1包   │無                  │13.5837 │0.0480  │13.5357 │        │
│    │              │                    │        │        │        │        │
├──┼───────┼──────────┼────┼────┼────┼────┤
│16  │白色粉末1包   │含咖啡因成分        │16.7070 │0.0687  │16.8383 │        │
│    │              │                    │        │        │        │        │
├──┼───────┼──────────┼────┼────┼────┼────┤
│17  │粉末1包       │含普魯卡因成分      │38.7854 │0.1002  │38.6852 │        │
│    │              │                    │        │        │        │        │
├──┼───────┼──────────┼────┼────┼────┼────┤
│18  │顆粒1包       │含普魯卡因成分      │1.5054  │0.0462  │1.4592  │        │
│    │              │                    │        │        │        │        │
├──┼───────┼──────────┼────┼────┼────┼────┤
│19  │粉末3包       │含普魯卡因成分      │35.5266 │0.0330  │35.4936 │        │
│    │              │                    │        │        │        │        │
├──┼───────┼──────────┼────┼────┼────┼────┤
│20  │橘色藥丸169顆 │有MDMA成分          │47.17   │0.27    │46.90   │        │
└──┴───────┴──────────┴────┴────┴────┴────┘
附表四：
┌──┬───────┬──────────┬──────────────┐
│編號│項目          │數量                │備註                        │
│    │              │                    │                            │
├──┼───────┼──────────┼──────────────┤
│1   │過濾網        │二個                │被告戊○○所有              │
├──┼───────┼──────────┼──────────────┤
│2   │行動電話機    │二具                │含門號0000000000、│
│    │              │                    │0000000000號ＳＩＭ│
│    │              │                    │卡各一張，被告戊○○所有    │
├──┼───────┼──────────┼──────────────┤
│3   │電子磅秤      │一台                │被告戊○○所有              │
├──┼───────┼──────────┼──────────────┤
│4   │行動電話機    │一具                │含門號0000000000號│
│    │              │                    │ＳＩＭ卡一張，被告丁○○所有│
├──┼───────┼──────────┼──────────────┤
│5   │電子磅秤      │一台                │被告丁○○所有              │
├──┼───────┼──────────┼──────────────┤
│6   │夾鍊袋        │五包                │被告丁○○所有              │
└──┴───────┴──────────┴──────────────┘


司法院資訊處製作；財團法人民間司法改革基金會備份。
